臺灣桃園地方法院刑事判決　　　　　　　　　　　　九十三年度易緝字第一三一號
　　公　訴　人　臺灣桃園地方法院檢察署檢察官
　　被　　　告　甲○○
右列被告因違反毒品危害防制條例案件，經檢察官聲請簡易判決處刑（九十二年度毒
偵字第二七三二號、第三七二八號），本院認不宜以簡易判決處刑，改依通常程序審
理，被告於準備程序進行中為有罪之陳述，經本院合議庭裁定由受命法官獨任進行簡
式審判程序，判決如左：
    主  文
甲○○連續施用第二級毒品，累犯，處有期徒刑陸月，如易科罰金以參佰元折算壹日
。
    事  實
一、甲○○於民國八十五年間曾因違反麻醉藥品管理條例案件，經本院八十五年度訴
    字第一一四三號判處有期徒刑八月，提起上訴經臺灣高等法院八十六年上訴字第
    五０七０號判決上訴駁回確定，於八十七年十二月一日執行完畢。又於民國八十
    九年間因施用第二級毒品，經本院九十年度毒聲字第四三二號裁定令入戒治處所
    施以強制戒治一年，嗣經本院九十年毒聲字第二四七五號裁定停止戒治，所餘戒
    治期間付保護管束，於九十一年一月二十六日保護管束期滿，並經臺灣桃園地方
    法院檢察署九十一年度戒偵字第九六號為不起訴處分確定。詎甲○○仍戒除毒癮
    ，於前開強制戒治期滿後五年內，復基於施用第二級毒品之概括犯意，分別於九
    十二年五月十五日下午六時四十分許，及同年六月十三日下午五時四十六分許為
    警採尿回溯九十六小時內某時，在不詳地點，施用第二級毒品安非他命二次，於
    九十二年五月十五日及同年六月十三日經警以毒品列管人員身分通知到場採尿送
    驗結果，均呈安非他命、甲基安非他命陽性反應，而查悉上情。
二、案經桃園縣政府警察局中壢分局報告臺灣桃園地方法院檢察署檢察官偵查聲請簡
    易判決處刑，本院認不宜以簡易判決處刑，改依通常程序審理，並經合議庭依甲
    ○○於準備程序進行中為有罪之陳述，裁定由受命法官獨任進行簡式審判程序審
    理。
    理      由
一、右揭犯罪事實，業據被告甲○○於本院審理時坦承不諱，且被告於九十二年五月
    十五日下午六時四十分許及同年六月十三日下午五時四十六分許，在桃園縣政府
    警察中壢分局所採集之尿液，經送昭信科技顧問股份有限公司以「酵素免疫分析
    法」、「氣相層析質譜儀」檢驗結果，確均呈安非他命、甲基安非他命陽性反應
    ，有昭信科技顧問股份有限公司九十二年五月二十八日及九十二年七月三日濫用
    藥物陽性檢體檢驗報告各一紙在卷可稽，足認被告前揭施用毒品之自白與事實相
    符。又被告前因施用毒品案件，經本院九十年度毒聲字第四三二號裁定送強制戒
    治，停止戒治後於九十一年一月二十六日保護管束期滿，由臺灣桃園地方法院檢
    察署檢察官九十一年度戒偵字第九十六號為不起訴處分確定，有臺灣高等法院被
    告全國前案紀錄表附卷可按，其五年內再犯施用毒品之犯行明確，應依法論科。
二、按行為後法律有變更者，適用裁判時之法律，但裁判前之法律有利於行為人者，
    適用最有利於行為人之法律，刑法第二條第一項定有明文。次按毒品危害防制條
    例於九十二年七月九日修正公布，並於九十三年一月九日施行，依修正後之毒品
    危害防制條例第二十三條第二項規定，施用毒品者經觀察、勒戒或強制戒治執行
    完畢釋放後，五年內再犯毒品危害防制條例第十條之罪者，應依法追訴。而依修
    正前毒品危害防制條例第二十條第二項前段及第二十三條第一項、第二項前段規
    定，犯第十條之罪經強制戒治後，應由檢察官為不起訴之處分；不起訴處分後，
    五年內再犯第十條之罪，不適用前項規定而應予訴追。查被告前經本院九十年度
    毒聲字第四三二號裁定送強制戒治，停止戒治後於九十一年一月二十六日保護管
    束期滿，由臺灣桃園地方法院檢察署檢察官以九十一年度戒偵字第九十六號為不
    起訴處分確定，有臺灣高等法院被告全國前案紀錄表、臺灣桃園地方法院檢察署
    檢察官九十一年度戒偵字第九十六號不起訴處分書附卷足憑，被告係於強制戒治
    期滿五年內再犯毒品危害防制條例第十條第二項之施用第二級毒品罪，依修正前
    後之規定，均應予訴追，且刑度相同，即毒品危害防制條例之修正對被告並無不
    利之情形，尚無新舊法比較之問題，爰予敘明。
三、核被告所為，係犯毒品危害防制條例第十條第二項施用第二級毒品罪。被告先後
    二次施用第二級毒品之犯行，時間緊接，方法相同，觸犯構成要件相同之罪名，
    顯係基於概括犯意為之，為連續犯，應依刑法第五十六條之規定論以一罪，並依
    法加重其刑。又被告前因違反麻醉藥品管理條例案件，經本院八十五年度訴字第
    一一四三號判處有期徒刑八月，提起上訴經臺灣高等法院判決上訴駁回確定，於
    八十七年十二月一日執行完畢，有臺灣高等法院被告全國前案紀錄表在卷可按，
    其於五年內再犯有期徒刑以上之本罪，為累犯，依法遞加重其刑。爰審酌被告前
    已因施用毒品送強制戒治，惟仍未能戒除，復施用足以導致精神障礙、性格異常
    ，甚至造成生命危險之毒品，戕害一己之身體健康，惟犯後坦承犯行、態度堪稱
    良好等一切情狀，量處如主文所示之刑。
據上論斷，應依刑事訴訟法第二百七十三條之一第一項、第二百九十九條第一項前段
，毒品危害防制條例第十條第二項，刑法第十一條前段、第五十六條、第四十七條、
第四十一條第一項前段，罰金罰鍰提高標準條例第二條。判決如主文。
本案經檢察官張尹敏到庭執行職務
中　　　華　　　民　　　國　　九十三　　年　　　十二　　　月　　三十　　日
                              臺灣桃園地方法院刑事第六庭
                                      法  官  蔡寶樺
右正本證明與原本無異。
如不服本判決，應於判決送達後十日內向本院提出上訴狀( 應附繕本 )，上訴於
臺灣高等法院。
                                      書記官  王泰元
中　　　華　　　民　　　國　　九十三　　年　　　十二　　　月　　三十　　日
附論罪科刑依據法條：
毒品危害防制條例第十條
施用第一級毒品者，處六月以上五年以下有期徒刑。
施用第二級毒品者，處三年以下有期徒刑。
